臺灣彰化地方法院民事裁定
                                     110年度監宣字第45號
聲  請  人  黃定勝  


相  對  人  黃凉樹  

關  係  人  黃涼藤  
            黃凉財  
            黃英美  

上列當事人間聲請許可處分受監護人財產事件，本院裁定如下：
    主    文
准聲請人代理相對人即受監護宣告之人黃凉樹就其所繼承母親即
被繼承人黃賴秀所遺如附件所示之遺產，按附件所示之遺產分
割協議書之分割方法，與被繼承人黃賴秀之其他繼承人為協議
分割處分。
聲請程序費用新臺幣1,000元由受監護宣告之人黃凉樹負擔。
    理    由
一、本件聲請意旨略以：聲請人為相對人之弟，相對人前經本院
    以109年度監宣字第285號裁定為受監護宣告之人，並由聲請
    人任其監護人，指定相對人之弟黃涼藤為會同開具財產清冊
    之人，聲請人業將相對人財產清冊陳報本院。因相對人母親
    黃賴秀於民國109年4月16日死亡，遺有如附表所示遺產，
    應由被繼承人之長子黃凉樹即相對人、次子黃定勝即聲請人
    、三子黃凉財、長女黃英美、四子黃涼藤（後3人即關係人3
    人）共同繼承，法定應繼分各為5分之1，聲請人與關係人3
    人擬協議分割相對人母親黃賴秀遺產如附件遺產分割協議
    書所示。為相對人之利益，爰依民法第1113條準用第1101條
    第1、2項，聲請本院裁定許可等語。
二、按監護開始時，監護人對於受監護人之財產，應依規定會同
    遺囑指定、當地直轄市、縣（市）政府指派或法院指定之人
    ，於2個月內開具財產清冊，並陳報法院；而於前開財產清
    冊開具完成並陳報法院前，監護人對於受監護人之財產，僅
    得為管理上必要之行為，民法第1099條第1項及第1099條之1
    分別定有明文。次按監護人對於受監護人之財產，非為受監
    護人之利益，不得使用、代為或同意處分。監護人為下列行
    為，非經法院許可，不生效力：(一)代理受監護人購置或處
    分不動產。(二)代理受監護人，就供其居住之建築物或其基
    地出租、供他人使用或終止租賃，同法第1101條第1、2項分
    別定有明文。又前揭規定於成年人之監護準用之，民法第11
    13條定有明文。查相對人前經本院以109年度監宣字第285號
    裁定宣告為受監護宣告之人，選定聲請人為其監護人，並指
    定相對人之弟黃涼藤為會同開具財產清冊之人確定在案，聲
    請人業已會同關係人黃涼藤開具相對人之財產清冊等情，業
    經本院依職權調取上開監護宣告卷宗核閱無誤，而依前開民
    法第1113條準用同法1101條第1項、第2項第1款規定，聲請
    人為相對人之監護人，為其處分對被繼承人黃賴秀繼承之
    系爭遺產，自應聲請本院許可。
三、經查，聲請人主張被繼承人黃賴秀於109年4月16日死亡，
    遺有如附件所示之遺產，應由兩造及關係人3人共同繼承，
    法定應繼分比例各為5分之1，聲請人與關係人3人擬依如附
    件遺產分割協議書所示方式，協議分割被繼承人即相對人母
    親黃賴秀遺產等情，業據其提出戶籍謄本、遺產分割協議
    書、被繼承人黃賴秀繼承系統表等件為證，並經本院依職
    權調閱本院109年度監宣字第285號監護宣告事件卷宗，卷附
    遺產稅財產參考清單、107及108年度綜合所得稅各類所得資
    料清單、財政部中區國稅局納稅義務人違章欠稅查復表、土
    地登記第一類謄本、建物登記第一類謄本等件，查閱無訛，
    勘信為真。本院審酌如附件遺產分割協議書所示之分割方案
    ，就被繼承人黃賴秀所遺之系爭遺產，土地及房屋皆由相
    對人取得4分之1，另4分之3由關係人黃涼藤取得，是相對人
    取得系爭土地及房屋所有權之比例為被繼承人全部遺產之4
    分之1，顯已逾其法定應繼分之比例，客觀上已保障相對人
    之權益。從而，聲請人聲請許可代理相對人就其所繼承被繼
    承人黃賴秀之系爭遺產，依附件遺產分割協議書所示之分
    割方法，與其他繼承人為協議分割處分，核無不合，應予准
    許。
四、依家事事件法第164條第2項，裁定如主文。
中　　華　　民　　國　 110　　年　　3 　　月　　15　　日
                  家事法庭    法　官  陳明照
以上正本係照原本作成。
如對本裁定抗告，須於裁定送達後10日之不變期間內，向本院提
出抗告狀，並繳納抗告費新臺幣1,000元。
中　　華　　民　　國　　110 　年　　3 　　月　　15　　日
                              書記官  姚怡蕙
附件：